臺灣臺南地方法院民事裁定
                                   111年度家護字第1282號
聲 請 人兼
法定代理人  陳麗如    住○○市○○區○○里○○00號      被  害  
人  陳妤蕎    住同上
法定代理人  陳德鴻  
相  對  人  李柏勳  


法定代理人  李陽騰  
上列聲請人聲請對相對人核發暫時保護令，經本院於民國111年7
月29日核發111年度司暫家護字第170號暫時保護令，視為已有通
常保護令之聲請，本院裁定如下：
    主      文
聲請駁回。
    理      由
一、按家庭暴力係指家庭成員間實施身體、精神或經濟上之騷擾
    、控制、脅迫或其他不法侵害之行為。次按家庭暴力防治法
    所定家庭成員，包括下列各員及其未成年子女︰一、配偶或
    前配偶。二、現有或曾有同居關係、家長家屬或家屬間關係
    者。三、現為或曾為直系血親或直系姻親。四、現為或曾為
    四親等以內之旁系血親或旁系姻親。家庭暴力防治法第2條
    第1款、第3條分別定有明文。又依同法第63條之1第1項準用
    第10條第1項之規定，被害人年滿16歲，遭受現有或曾有親
    密關係之未同居伴侶施以身體或精神上不法侵害之情事者，
    亦得向法院聲請通常保護令。再前項所稱親密關係伴侶，指
    雙方以情感或性行為為基礎，發展親密之社會互動關係，亦
    為同法第63條之1第2項所明定。依此，非家庭成員間所發生
    之不法侵害行為，必須係為現有或曾有親密關係之未同居伴
    侶間所生，始有家庭暴力防治法之適用。
二、本件聲請意旨略以：聲請人之女即被害人與相對人曾為男女
    朋友關係，兩人於民國109年1月1日交往，於同年9月1日分
    手。分手後相對人長期跟蹤、騷擾被害人，例如相對人於11
    1年4月20日18時許，曾至被害人住處大叫其姓名，亦曾在被
    害人校車下車處等候被害人，或是騎機車在被害人住處附近
    徘徊。聲請人曾在被害人搭乘校車處附近見過相對人。為此
    ，爰依家庭暴力防治法之規定，聲請核發相對人不得對被害
    人實施身體或精神上之不法侵害行為、相對人不得對被害人
    為騷擾、接觸、跟蹤、通話及通信之行為、相對人應遠離被
    害人之住居所、學校至少100公尺之保護令內容等語。
三、經查，聲請人雖主張被害人與相對人為男女朋友，具有親密
    關係，然聲請人並未提出相關證據以釋明上開事實，且本院
    依職權命相對人接受有無必要施以處遇計畫之鑑定，相對人
    於鑑定時亦否認有與被害人發生性關係等語（見司暫家護卷
    第203頁），有臺南市政府衛生局111年9月8日函所附家庭暴
    力相對人鑑定報告書在卷可參；而聲請人復未提出足以釋明
    兩造曾有家庭暴力防治法第63條之1所稱現有或曾有親密關
    係之未同居伴侶關係之證據，則依前揭說明，自難認兩造間
    有家庭暴力防治法之適用。
四、綜上所述，本件聲請人未證明被害人與相對人間有家庭暴力
    防治法之適用，揆諸前揭說明，聲請人聲請核發通常保護令
    ，於法尚難准許，應予駁回。　
中　　華　　民　　國　　111 　年　　10　　月　　31　　日
                  家事法庭      法  官  許育菱
以上正本係照原本作成。
如對本裁定抗告須於裁定送達後10日內向本院提出抗告狀。
中　　華　　民　　國　　111 　年　　10　　月　　31　　日
                                書記官  曾建中